# 合同是否需要合并

提问人：釜山 时间：2020-12-08 16:06:00
某公司销售专有设备，母公司与客户签订销售合同，全资子公司为物流企业，与客户签订运输合同。在合并报表层面，是否将运输收入和成本分别归属于设备的销售收入和成本？

回答人：chenyiwei
在合并报表层面，需重新考虑履约义务的划分额履行情况。包括重新评估运输服务是否系在商品控制权转移给客户之前发生，如果是则在合并报表层面不能单独确认运输收入，而应将其与商品销售合并为一个单项履约义务闵在转移商品控制权时确认收入。